【裁判字號】    89,易,1134
【裁判日期】    891013
【裁判案由】    偽造文書
【裁判全文】
臺灣屏東地方法院刑事判決                        八十九年度易字第一一三四號
    公  訴  人  臺灣屏東地方法院檢察署檢察官
    被      告  丙○○
                丁○○
                甲○○
    選任辯護人  周崇賢
右被告因偽造文書案案件，經檢察官提起公訴（八十九年度偵字第一七八六號）本院
判決如左：
    主  文
丙○○、丁○○共同連續明知為不實之事項，而使公務員登載於職務上所掌之公文書
，足以生損害於公眾及他人，丙○○處有期徒刑伍月，丁○○處有期徒刑肆月；如易
科罰金，均以佰元折算壹日；均緩刑貳年。
甲○○共同明知為不實之事項，而使公務員登載於職務上所掌之公文書，足以生損害
於公眾及他人，處有期徒刑月；如易科罰金，以佰元折算壹日；緩刑貳年。
    事  實
一、丙○○與乙○○原為夫妻關係，二人於民國八十九年一月六日協議離婚後，乙○○即向法院訴請判決夫妻間剩餘財產之分配，詎丙○○為使乙○○剩餘財產分配
    所得減少，明知與姊姊丁○○間並無債權關係存在，竟與丁○○共同基於使公務
    員登載不實之概括犯意連絡，先於同年一月二十一日，將丙○○所有坐落於屏東
    縣屏東市○○段四三三地號土地及地上建物即門牌號碼為屏東縣屏東市○○路一
    七一號（即上開明正段五五八建號）等不動產設定虛偽第一順位抵押權新台幣（
    下同）六百萬元予丁○○，再於同年月二十五日承前開犯意，由丙○○將所有坐
    落於於屏東縣屏東市○○段七六一之七、七六二之四地號土地及地上建物即門牌
    號碼為屏東縣屏東市○○路五五六巷七十四弄二十五號（即上開溝美段九一六建
    號）等不動產設定六百萬元抵押權予丁○○，並均持上開虛偽成立之抵押權設定
    契約書向屏東縣屏東地政事務所申請登記，致該所掌管不動產登記之公務員將上
    開不實之事項登載於職務上所掌之土地登記簿上，足生損害於土地登記主管機關
    對土地登記管理之正確性及乙○○之財產權益。復丙○○仍未收歛，又承前使公
    務員登載不實之概括犯意與甲○○基於共同犯意之聯絡，明知二人間並無債權關
    係，而於同年三月七日，將丙○○所有坐落於屏東縣屏東市○○段四三三地號土
    地及地上建物即門牌號碼為屏東縣屏東市○○路一七一號（即上開明正段五五八
    建號）等不動產設定第二順位虛偽抵押權八百萬元予甲○○，並持上開虛偽成立
    之第二順位抵押權設定契約書向屏東縣屏東地政事務所申請登記，致該所掌管不
    動產登記之公務員將上開不實之事項登載於職務上所掌之土地登記簿上，足生損
    害於土地登記主管機關對土地登記管理之正確性及乙○○之財產權益。
二、案經乙○○訴由臺灣屏東地方法院檢察署檢察官偵查起訴。
    理  由
一、訊據被告丙○○、丁○○、甲○○於本院審理時，均坦承上開犯罪事實不諱，核
    與告訴人乙○○於偵查中指訴之情節相符，並有被告等虛偽登記抵押權之抵押權
    設定契約書、土地及建物登記謄本附於偵查卷可資佐證；復有被告丙○○於告訴
    人乙○○訴由臺灣屏東地方法院檢察署檢察官偵辦後，與告訴人就本院八十九年
    度家訴字第五號分配剩餘財產事件成立和解之和解筆錄一紙附卷足參，事證明確
    ，被告等上開使公務員登載不實之犯行均堪認定，應予依法論科。
二、核被告丙○○、丁○○、甲○○三人所為，均係犯刑法第二百十四條之使公務員
    登載不實罪。被告丙○○與被告丁○○間、被告丙○○與被告甲○○間，就上開
    犯行均有犯意之連絡及行為之分擔，為共同正犯。又被告丙○○（與丁○○、甲○○）就上開犯行之三次行為，及被告丁○○（與丙○○）就上開犯行之二次行
    為，均係時間緊接、手法相同，觸犯構成要件同一之罪名，顯係基於概括之犯意
    反覆為之，為連續犯，應各依刑法第五十六條之規定論以一罪，並依法加重其刑
    。爰審酌被告等三人均係一時失慮、偶罹刑章，犯後均已坦承犯行，且被告丙○○已與告訴人達成如解，告訴人願原諒被告之犯行，被告丙○○為本案之主導者
    ，被告丙○○、丁○○為連續犯，被告甲○○係欲與被告丙○○共同投資事業而
    誤觸法令等一切情狀，各從輕量處如主文所示之刑，並諭知易科罰金折算之標準
    ，以示儆懲。末查，被告丙○○曾於七十八年間犯有傷害罪，經法院判處有期徒
    刑二月，如易科罰金以三十元折算一日確定，並於七十八年三月二十三日易科罰
    金執行完畢，其於前受有期徒刑以上刑之宣告執行完畢後，五年以內未曾受有期
    徒刑以上刑之宣告；被告丁○○、甲○○均無前科，有台灣高等法院被告全國前
    案紀錄表各一紙附卷可查，被告等三人經此偵、審教訓，當知所警惕信無再犯之
    虞，本院認所宣告之刑，以暫不執行為適當，爰併依法均諭知緩刑二年，以啟自
    新。
據上論斷，應依刑事訴訟法第二百九十九條第一項前段，刑法第二十八條、第五十六
條、第二百十四條、第四十一條、第七十四條第一款、第二款，罰金罰鍰提高標準條
例第一條前段、第二條，判決如主文。
本案經檢察官鍾和憲到庭執行職務。
中      華      民      國      八十九      年      十    月    十三    日
                                      臺灣屏東地方法院刑事第二庭
                                          法  官  柯盛益
右正本證明與原本無異。
對於本判決如有不服應於收受送達後十日內向本院提出上訴書狀上訴於台灣高等法院
高雄分院並按他造當事人之人數附具繕本。
                                          書記官  張福山
中      華      民      國      八十九      年      十    月    十三    日
附錄本判決論罪科刑法條全文
刑法第二百十四條：
明知為不實之事項，而使公務員登載於職務上所掌之公文書，足以生損害於公眾或他
人者，處三年以下有期徒刑、拘役或五百元以下罰金。


司法院資訊處製作；財團法人民間司法改革基金會備份。
